【裁判字號】    91,訴,1477
【裁判日期】    920207
【裁判案由】    妨害自由等
【裁判全文】
臺灣彰化地方法院刑事判決                        九十一年度訴字第一四七七號
    公  訴  人  臺灣彰化地方法院檢察署檢察官
    被      告  丙○○  男  三.
                乙○○原名陳.
    右二人共同
    選任辯護人  張良銘律師
右列被告等因妨害自由等案件，經檢察官提起公訴（九十一年度偵緝字第五０六號、
第五０七號、偵字第七八三一號、第八七九三號），本院判決如左：
        主  文
丙○○、乙○○共同以非法方法，剝奪人之行動自由，均為累犯，各處有期徒刑肆月
，如易科罰金，均以參佰元折算壹日。
        事  實
一、丙○○曾於民國八十三年四月間因煙毒案件，經台灣高等法院台中分院於八十四
    年四月二十六日判處有期徒刑三年六月確定。又於八十三年八月間因麻藥案件，
    經台灣高等法院台中分院於八十四年一月十一日判處有期徒刑十月確定，前開二
    罪經台灣高等法院台中分院於八十四年十月三日定其應執行有期徒刑四年確定。
    再於八十四年十月間因槍砲案件，經本院於八十五年十月十一日判處有期徒刑一
    年四月確定，前開之罪合併執行後，於八十七年三月十七日因縮短刑期假釋出獄
    ，假釋期間至九十一年八月一日屆滿，未經撤銷，視為執行完畢；乙○○（原名
    陳國隆）曾於八十二年十二月間因施用毒品等案件，經台灣高等法院台中分院於
    八十三年七月十三日判處應執行有期徒刑三年六月確定，入監執行後，於八十五
    年三月八日因縮短刑期假釋出獄，假釋期間至八十七年四月二十日。又於八十六
    年五月間因過失致死案件，經台灣高等法院台中分院於八十七年一月七日判處有
    期徒刑十月確定，再於八十六年十一月間因妨害公務案件，經本院判處有期徒刑
    五月確定，前開二罪定其應執行一年一月確定，並撤銷前開假釋，與殘刑合併執
    行後，又於八十九年七月二十六日假釋出獄，假釋期間至九十年十二月十三日屆
    滿，未經撤銷，視為執行完畢。
二、丙○○、乙○○於前開刑案執行完畢後，均不知警惕，復於九十一年十月十九日
  與姓名、年籍均不詳，綽號「阿明」、「黑雞」、「阿炮」之成年男子，共同基
    於剝奪甲○行動自由及傷害之犯意聯絡，於該日十三時許，推由乙○○及「阿炮
    」駕駛車牌號碼不詳之自小客車，在彰化縣埔鹽鄉永樂幹九之一編號Ｇ二九一二
    ＧＡ七五號之電線桿附近伺機行動，另由丙○○與「阿明」、「黑雞」駕駛車牌
    號碼Ｂ五－四六四三號之箱型車，至彰化縣埔鹽鄉○○村○○路○段一七一號甲
    ○家中，以佯請甲○出面協調糾紛為由，要求甲○隨同其等離去，惟為甲○所拒
    ，丙○○等人即強行將甲○推入其等之上開箱型車內，隨即離去，「阿明」於離
    去後即以行動電話通知「阿炮」等人駕車尋覓人煙罕至之地點。之後丙○○及乙
    ○○等人即駕車前往彰化縣埔鹽鄉石埤村大排水溝渠附近之空地會合並換車，由
    陳幸福及「阿明」、「黑雞」駕駛前由乙○○等人駕駛之自小客車，繼續將甲○
    帶至二林鎮某不知名之產業道路上，期間「阿明」、「黑雞」等人並以衣物蓋住
    甲○頭部，輪流以徒手或不詳器物毆打甲○，致甲○受有臉部挫傷併水腫、背臀
    瘀傷併水腫等傷害（傷害部分業據甲○撤回告訴）。嗣丙○○等人經甲○哀求後
    ，同意聯絡綽號「阿鎮」之陳有承前去溪湖果菜市場等候，再由「阿明」通知「
    阿炮」至溪湖果菜市場將陳有承帶往上開二林鎮○○○道路將甲○帶回，迄至九
    十一年十一月五日經警拘提乙○○到案後，始知上情。
二、案經被害人甲○告訴及彰化縣警察局溪湖分局報請台灣彰化地方法院檢察署檢查
    官偵查起訴。
        理  由
一、右揭犯罪事實，業據被告丙○○、乙○○分別於警訊、偵查中及本院審理時坦承
    不諱，核與告訴人甲○於本院審理時指訴之情節相符。此外，並有犯罪路線圖、
    現場照片十四幀、行動電話通聯紀錄等在卷可資佐證。足徵被告等之自白顯與事
    實相符，本件事證明確，被告等之犯行堪以認定。
二、核被告丙○○、乙○○所為，均係犯刑法第三百零二條第一項之私行拘禁罪。又
    被告丙○○、乙○○與綽號「阿明」、「黑雞」、「阿炮」之成年男子，就前開
    犯行，有犯意之聯絡及行為之分擔，均為共同正犯。次查，被告丙○○曾於八十
    三年四月間因煙毒案件，經台灣高等法院台中分院於八十四年四月二十六日判處
    有期徒刑三年六月確定。又於八十三年八月間因麻藥案件，經台灣高等法院台中
    分院於八十四年一月十一日判處有期徒刑十月確定，前開二罪經台灣高等法院台
    中分院於八十四年十月三日定其應執行有期徒刑四年確定。再於八十四年十月間
    因槍砲案件，經本院於八十五年十月十一日判處有期徒刑一年四月確定，前開之
    罪合併執行後，於八十七年三月十七日因縮短刑期假釋出獄，假釋期間至九十一
    年八月一日屆滿，未經撤銷，視為執行完畢；被告乙○○曾於八十二年十二月間
    因施用毒品等案件，經台灣高等法院台中分院於八十三年七月十三日判處應執行
    有期徒刑三年六月確定，入監執行後，於八十五年三月八日因縮短刑期假釋出獄
    ，假釋期間至八十七年四月二十日。又於八十六年五月間因過失致死案件，經台
    灣高等法院台中分院於八十七年一月七日判處有期徒刑十月確定，再於八十六年
    十一月間因妨害公務案件，經本院判處有期徒刑五月確定，前開二罪定其應執行
    一年一月確定，並撤銷前開假釋，與殘刑合併執行後，又於八十九年七月二十六
    日假釋出獄，假釋期間至九十年十二月十三日屆滿，未經撤銷，視為執行完畢，
    有台灣高等法院被告全國前案紀錄表及台灣彰化地方法院檢察署刑案資料查註紀
    錄表各一份在卷可按，其等於有期徒刑執行完畢後，五年內再犯有期徒刑以上之
    本罪，均為累犯，均應依刑法第四十七條之規定加重其刑。爰審酌被告等有多次
    前科，品性不佳及犯罪之動機、目的、手段、所生危害，及已與被害人達成調解
    （如卷附調解書），取得被害人之諒解，並犯後坦承犯行，態度尚佳等一切情狀
    ，分別量處如主文所示之刑，並均諭知易科罰金之折算標準，以示懲處。
三、公訴意旨另以：被告丙○○、乙○○與綽號「阿明」、「黑雞」、「阿炮」之成
    年男子，於前揭時地強行將告訴人甲○推入其等之上開箱型車內，帶往二林鎮某
    不知名之產業道路，期間由「阿明」、「黑雞」等人以衣物蓋住告訴人頭部，輪
    流以徒手或不詳器物毆打告訴人，致告訴人甲○受有臉部挫傷併水腫、背臀瘀傷
    併水腫等傷害，因認被告等涉有刑法第二百七十七條第一項之普通傷害罪嫌等語
    。惟按告訴乃論之罪，告訴人於第一審辯論終結前，得撤回其告訴；告訴乃論之
    罪，其告訴經撤回者，應諭知不受理之判決，刑事訴訟法第二百三十八條第一項
    、第三百零三條第三款分別定有明文。查刑法第二百七十七條第一項之普通傷害
    罪，依刑法第二百八十七條前段之規定須告訴乃論，茲據告訴人甲○於本院審理
    時，當庭具狀撤回告訴，有撤回狀附卷可稽，依前開規定，此部分本應為不受理
    之判決，惟公訴人認此部分與前開有罪部分有方法、結果之牽連關係，為牽連犯
    ，屬裁判一罪，爰不另為不受理之諭知，附此敘明。
據上論斷，應依刑事訴訟法第二百九十九條第一項前段，刑法第二十八條、第三百零
一條第一項、第四十七條、第四十一條第一項前段，罰金罰鍰提高標準條例第一條前
段、第二項，判決如主文。
本件經檢察官廖曉萍到庭執行職務。
中      華      民      國      九十二      年    二    月      七      日
                                臺灣彰化地方法院刑事第一庭
                                    法      官  陳  秋  錦
右正本證明與原本無異。
如不服本判決，應於判決送達後十日內，向本院提出上訴狀（須附繕本）。
告訴人或被害人對於判決如有不服具備理由請求檢察官上訴者，其上訴期間之計算係
以檢察官收受判決正本之日期為準。
                                    法院書記官  于  淑  真
中      華      民      國      九十二      年    二    月      十      日
刑法第三百零一條
犯第二百九十八條至第三百條之罪，於裁判宣告前，送回被誘人或指明所在地因而尋
獲者，得減輕其刑。


司法院資訊處製作；財團法人民間司法改革基金會備份。
